【裁判字號】    95,裁,2632
【裁判日期】    951123
【裁判案由】    地價稅
【裁判全文】
最  高  行  政  法  院  裁  定
                                     95年度裁字第02632號
聲  請  人  甲○○
上列聲請人因與相對人桃園縣政府稅捐稽徵處間有關地價稅事件
，對於中華民國95年7月31日本院95年度裁字第1663號裁定聲請
再審，本院裁定如下:
    主  文
再審之聲請駁回。
再審訴訟費用由聲請人負擔。
    理  由
一、按對本院確定裁定所為不服之表示，不論其用語如何，均應
    以再審論。查聲請人對本院95年度裁字第01663號裁定表示
    不服，提出抗告狀表示不服，自應以再審處理，合先敘明。
二、按對於本院裁定聲請再審，依行政訴訟法第283條準用同法
    第277條第1項第4款之規定，必須表明再審理由及關於再審
    理由並遵守不變期間之證據。所謂表明再審理由，必須指明
    其所再審之裁定，有如何合於行政訴訟法第273條第1項、第
    2項所定再審事由之具體情事始為相當，倘僅泛言有何條款
    之再審事由，而無具體情事；或僅指明所聲請再審之裁定前
    各程序所為裁判，有如何再審事由，而未具體指及其所聲請
    再審之裁定有合於再審之事由者，均難謂已表明再審事由，
    其再審之聲請，即屬不合法。
三、本件聲請人前因地價事件提起行政訴訟，經本院94年度裁字
    第2654號裁定駁回後，聲請人聲請再審，亦經本院95年度裁
    定第1663號裁定予以駁回在案。茲聲請人復對95年度裁字第
    1663號裁定聲請再審，其聲請意旨略以：有關桃園縣政府觀
    音鄉○○段第411,406,405,404,335號等土地違法課徵賦稅
    問題，相對人在95年3月20日桃稅法字第0950061773答辯書
    ：二、實體部分之（三）已經認錯，而自95年度才開始沒有
    來函通知納稅，卻不主動返還長達四、五十年之非法稅賦金
    額15,358,000元及利息，最高法院之法官有必要保護相對人
    之失職與違法，祈鈞院體恤民情，判歸人民，以昭公信。又
    桃園縣政府對不動產之課稅原則，如因公權力運作致使人民
    無法就不動產實際使用權，政府對人民課稅造成權利與責任
    不符，況且，聲請人所有觀音鄉○○段335，404，405,406,
    411五筆建地係自民國36年起，政府指定為特定農業區甲種
    建地之免稅用地，依法應按照53年度行政法院判字第168號
    之判決：聲請人勝訴後，相對人就應將建地及房舍作測量點
    交，交還聲請人使用及損害賠償，作為侵權之補償，然而，
    當時縣政府相關公務人員濫權，瀆職並不當得利，共謀侵權
    ；偽造文書圖利他人，自民國42年迄今，將聲請人所有觀音
    鄉○○段335,404,405,406,411五筆建地內八間房屋，二間
    農舍用黃泉名義以（附帶徵收）放領予巫趙，並違法公告；
    又於公告期間內之民國42年6月25日聲請人逕向中壢市地政
    事務所申請更正，遭該所拒絕受理，以致聲請人依法定程序
    訴願、再訴願、行政訴訟後，行政法院53年度判字第168號
    判決確定，請鈞院明鑑云云。本院經核其狀陳各節無非對本
    院94年度裁字第2654號前程序及實體所為裁判主張有如何再
    審之事由，然對其所再審之95年度裁字第1663號裁定以聲請
    人再審之聲請不合法駁回其聲請，有如何合於法定再審事由
    ，並未具體指及，則其泛引行政訴訟法第273條之規定聲請
    再審，揆諸首揭說明，其再審之聲請即於法不合，應予駁回
    。本件再審之聲請既不合法，依程序不合，實體不究之原則
    ，聲請人所為實體上之主張，已無庸復予審酌，併此指明。
四、依行政訴訟法第283條、第278條第1項、第104條、民事訴訟
    法第95條、第78條，裁定如主文。
中    華    民    國    95    年    11    月    23    日
                  第一庭審判長法  官  葉  振  權
                              法  官  陳  秀  美
                              法  官  劉  鑫  楨
                              法  官  梁  松  雄
                              法  官  劉  介  中
以  上  正  本  證  明  與  原  本  無  異
中    華    民    國    95    年    11    月    23    日
                              書記官  郭  育  玎


司法院資訊處製作；財團法人民間司法改革基金會備份。
